【裁判字號】    95,簡上,237
【裁判日期】    951114
【裁判案由】    動產擔保交易法
【裁判全文】
臺灣臺北地方法院刑事判決             95年度簡上字第237號
上  訴  人
即  被  告  甲○○
                      506室.
上列上訴人即被告因違反動產擔保交易法案件，不服本院中華民
國95年 8月11日95年度簡字第2424號第一審刑事簡易判決（聲請
簡易判決案號：95年度偵字第 13675號），提起上訴，本院管轄
第二審之合議庭判決如下：
    主  文
上訴駁回。
    事  實
一、甲○○於民國94年 9月20日，以動產擔保交易附條件買賣之
    方式，向國都汽車股份有限公司（下稱國都公司）購買車牌
    號碼4988-MP號自用小客車1輛，為動產擔保交易之債務人，
    雙方約定總價金新臺幣（下同）51萬8728元，甲○○先付頭
    期款7萬9000元，餘款43萬9728元則自94年10月22日起至 98
    年9月22日止分期清償。雙方約定每月1期，每期應償還9161
    元，標的物存放地點為臺北市○○區○○路95巷29號附近，
    在價金未付清之前，標的物所有權仍屬於出賣人所有，買受
    人僅得依約占有使用，不得任意遷移、出賣、出質、移轉或
    為其他處分。詎甲○○竟意圖為自己不法之利益，於繳納 1
    期之分期款後，即未再償付任何1 期分期款，亦未告知國都
    公司，即於某不詳時間，將上開汽車遷移至不明處所，致國
    都公司追索無著而受有損害。
二、案經國都公司訴由臺灣臺北地方法院檢察署檢察官偵查聲請
    以簡易判決處刑。
    理  由
一、訊據上訴人即被告甲○○坦承於上開時間，以上揭分期付款
    方式向告訴人國都公司購買上開自用小客車1輛，並已辦妥
    動產擔保設定。以及其除繳付頭期款外，僅支付1期分期款
    ，而該車現已不在雙方約定之存放標的物處所等情不諱，惟
    矢口否認有何違反動產擔保交易法遷移該車之犯行，並辯稱
    :
    不是將車遷移，而是在94年11月底，其開車行經不詳山區時
    ，掉落山谷撞毀云云。惟查:
  (一)被告於上開時間，以分期付款方式向告訴人國都公司購買上
    開自用小客車 1輛，並已辦妥動產擔保設定。以及其除繳付
    頭期款外，僅支付 1期分期款，而該車現已不在雙方約定之
    存放標的物處所等情，業據被告坦承如前，核與告訴人國都
    公司之代理人乙○○於偵查中之指訴相符，並有臺北市監理
    處公告動產擔保交易登記證明書、附條件買賣契約書、汽車
    新領牌照登記書、分期票款資料查詢在卷可稽（參偵3158號
    卷第 3-6頁），足認被告此部分之自白核與事實相符，應堪
    採信。是被告以分期付款，並辦理動產擔保設定方式所買受
    之上開自用小客車，在未付清分期款前，遭被告遷移至不明
    處所，而已不在約定存放地點之事實，事證明確，洵堪認定
    。
  (二)被告雖執上詞置辯，但查，被告始終無法提出任何證據供本
    院查證，是其所辯各節，尚乏證據證明。且查，果如被告所
    言該車係因開車至山區時，掉落山谷而不慎撞毀，則依常理
    其當時應會受到某程度之身體傷害，但被告卻供稱當時並未
    就醫。又，果被告當時之傷勢不須就醫，則何以返回家後，
    未曾向警方報案或通知國都公司，亦未委請拖吊車拖吊，以
    保全自己之財產。復查，本件係以分期付款方式買賣，該車
    已辦妥車損險，果該車因駕車不慎撞毀，依保險契約應由保
    險公司負擔車損損失，則被告理應向保險公司申請理賠，以
    減輕自己之責任方合事理，但其卻未曾通知保險公司申請理
    賠。是被告所辯上開各節，均與事理相違，復無證據足以佐
    證，空言抗辯，自無足採信。
  (三)綜合上述，本件被告為圖自己不法之利益，而違反動產擔保
    交易法之規定，遷移已設定動產擔保之系爭自用小客車，致
    生損害債權人國都公司之犯行，事證明確，洵堪認定。
二、核被告甲○○所為，係犯動產擔保交易法第38條之動產擔保
    交易債務人，意圖不法之利益，將標的物遷移，致生損害於
    債權人罪。原審認被告罪證明確，援引刑事訴訟法第449 條
    第1項前段、第3項、第454條第2項、動產擔保交易法第38條
    、刑法第11條前段、第2條第1項前段、修正前第41條第 1項
    前段、修正前罰金罰鍰提高標準條例第1條前段、第2條，逕
    以簡易判決判處有期徒刑6月，並諭知易科罰金之折算標準
    ，認事用法並無違誤，量刑亦屬妥適，上訴意旨否認犯行，
    空言量刑過重，自非可採，其上訴無理由，應予駁回。
據上論斷，應依刑事訴訟法第455條之1第1項、第3項、第368 條
，判決如主文。
本案經檢察官陳焜昇到庭執行職務
中    華    民    國    95    年    11    月    14    日
                    刑事第四庭  審判長法  官  劉慧芬
                                      法  官  黎惠萍
                                      法  官  李桂英
本判決不得上訴。
                                      書記官  黃鈴容
中    華    民    國    95    年    11    月    14    日
附錄本案論罪科刑法條全文：
動產擔保交易法第38條:
動產擔保交易之債務人，意圖不法之利益，將標的物遷移、出賣
、出質、移轉、抵押或為其他處分，致生損害於債權人者，處3
年以下有期徒刑、拘役或科或併科6000元以下之罰金。


司法院資訊處製作；財團法人民間司法改革基金會備份。
